【裁判字號】    94,上更(二),416
【裁判日期】    950316
【裁判案由】    毒品危害防制條例
【裁判全文】
臺灣高等法院臺中分院刑事判決     94年度上更(二)字第416號
上  訴  人
即  被  告  丁○○原名賴又慈.
                    （現另案在臺灣臺中女子監獄執行中）
指定辯護人  本院公設辯護人  甲○○
上列上訴人即被告因毒品危害防制條例案件，不服臺灣臺中地方
法院93年度訴字第1477號，中華民國93年9月29日第一審判決 （
起訴案號：臺灣臺中地方法院檢察署92年度偵續字第246號） ，
提起上訴，經本院判決後，由最高法院第2次發回更審，本院判
決如下：
    主  文
原判決撤銷。
丁○○共同販賣第一級毒品，未遂，處有期徒刑柒年陸月。扣案
之第一級毒品海洛因驗餘淨重零點捌陸公克沒收銷燬之；扣案之
0000-000000號行動電話及未扣案之0000-000000號行動電話各壹
支，均沒收。
    事  實
一、丁○○（原名賴又慈）綽號「仔仔」，曾於民國88年間因販
    賣第一級毒品罪，經本院以 89年度上訴字第116號判處有期
    徒刑10年，並經最高法院以89年度台上字5474號判決駁回其
    上訴而確定（目前尚在執行中，不構成累犯）。詎其仍不知
    悔改，復與李偉民（業經本院以91年度上訴字第1170號判處
    有期徒刑7年，並經最高法院以 91年度台上字第7175號駁回
    其上訴而確定）共同基於販賣第一級毒品海洛因營利之犯意
    聯絡及行為分擔，由李偉民持其所有之 0000-000000號行動
    電話，丁○○持用 0000-000000號行動電話作為販賣第一級
    毒品海洛因時之聯絡工具，因丙○○於 89年10月6日下午17
    時許，在臺中市○○路443之1號東圓賓館（起訴書誤載為東
    園賓館） 306室租處，為警查獲持有第一級毒品海洛因，及
    第二級毒品安非他命等物，丙○○並供出丁○○、李偉民有
    在販賣毒品，警方乃在製作筆錄完畢後要求丙○○配合查緝
    毒品，與警方人員回至東圓賓館306室，由警方授意於當晚8
    時6分32秒（即附件編號時間），丙○○以其所有之0000-
    000000號行動電話撥打給綽號「仔仔」即丁○○持用之0000
    -000000號行動電話，向 「仔仔」即丁○○佯稱要購買新臺
    幣（下同）5千元之第一級毒品海洛因1包，並表示其人現在
    東圓賓館內，經「仔仔」即丁○○應允，然「仔仔」即丁○
    ○因故未能親自前去，乃通知李偉民前往交易。李偉民即基
    於與仔仔即丁○○共同販賣第一級毒品海洛因之犯意聯絡，
    旋於同日晚上8時11分6秒（即附件編號時間）以其所有之
    0000-000000號行動電話撥打給丙○○之0000-000000號行動
    電話，確認交易數量、交貨地點後，即將丙○○訂購之第一
    級毒品海洛因1包（毛重約1.1公克，驗餘淨重0.86公克）以
    膠帶黏貼於自己肚皮上，以防被警查獲，隨即騎機車赴東圓
    賓館交貨，李偉民抵達該旅館時，又於同晚8時28分52秒 （
    即附件編號時間）再以其上開行動電話撥打給丙○○之上
    開行動電話確認，正著手欲以 5千元之價格要販賣第一級毒
    品海洛因時，為埋伏之警察在東圓賓館前當場逮捕查獲，並
    自其肚皮上查扣上開第一級毒品海洛因 1包，及李偉民前開
    之0000-000000號行動電話1支。
二、案經臺灣臺中地方法院檢察署檢察官自動檢舉偵查起訴。
    理  由
一、訊據上訴人即被告丁○○就其曾於88年6月25日至89年2月 6
    日間，因吸毒而在臺灣臺中女子戒治所戒治，當時編號是：
    6109號，在戒治期間因與同在所內戒治之丙○○見過面而認
    識，及其綽號叫「仔仔」等之事實固均坦承不諱，然矢口否
    認於上前揭時地，與李偉民共同販賣第一級毒品海洛因予丙
    ○○之犯行，辯稱：伊不認識李偉民， 0000-000000號行動
    電話亦非伊所使用之行動電話云云。
二、惟查本件證人李偉民因於上揭時地，與被告共同販賣第一級
    毒品海洛因予丙○○未遂之犯行，業經本院以91年度上訴字
    第1170號判決判處有期徒刑7年，並經最高法院以 91年度臺
    上字第7175號判決駁回其上訴確定在案，有該案刑事判決 3
    份在卷可參（見偵續卷第47至64頁）。而證人丙○○於本件
    偵查中明確結證稱該聯絡販賣毒品，綽號「仔仔」之女子即
    為被告無訛，且稱其與被告，係同在臺灣臺中女子戒治所戒
    治時認識，並確認其於 89年10月6日係受警之指示，向被告
    聯絡購買第一級毒品海洛因之事宜，之後則由證人李偉民送
    至前揭東圓賓館交貨時而為警當場查獲等事實（按證人丙○
    ○係於偵查中向檢察官具結後陳述，其所述並無顯然不可信
    之情況，依刑事訴訟法第159條之2規定，自得為證據；被告
    雖聲請本院再傳訊該證人對質，但經本院傳拘均未到庭，自
    無從為此部分調查）。此外，並有證人丙○○及被告二人之
    在監在押資料二紙及臺灣臺中女子戒治所 92年10月3日中女
    戒德總字第0920022027號函所附之在監或出監受刑人資料表
    二份附卷可稽（見偵續字第19至22頁、第26至28頁、第30至
    33頁）。參以證人丙○○於警訊、偵查中，及在證人李偉民
    所涉犯之上揭共同販賣第一級毒品海洛因予證人丙○○未遂
    ，而違反毒品危害防制條例一案中均一再證稱：「89年10月
    6日晚， 在臺中市○○路東圓賓館，被警查獲吸毒，在警方
    之要求下，以自己0000-000000號行動電話打給綽號 『仔仔
    』 0000-000000號行動電話，表示其人在臺中市○○路東圓
    賓館，要購買海洛因 5千元，結果李偉民送海洛因過來，在
    樓下被警查獲」等語。另證人李偉民於 89年10月6日警詢時
    亦供稱：「89年10月6日當天係丙○○以其所有之0000-0000
    00號行動電話，聯絡綽號『仔仔』所持用之 0000-000000號
    行動電話後，再約丙○○交易毒品海洛因，該0000000000號
    行動電話係綽號『仔仔』接了之後，再由伊以 0000-000000
    號行動電話聯絡丙○○。我只知道『仔仔』是一名女子年約
    25歲左右，身高約160公分，瘦，但不知其真實姓名。因 『
    仔仔』與伊都是在幫『小陳』運送毒品海洛因，『仔仔』如
    果沒空，就直接打電話聯絡伊與客人交易毒品等語（見89年
    度偵字第16501號卷第13頁，89年10月6日李偉民警詢筆錄）
    。而被告於 89年間，年為22歲，身高156公分，有刑事犯罪
    資訊影像基本資料在卷可憑，與證人李偉民所供述之「仔仔
    」之年紀、身高特徵相仿。證人李偉民於本院前審行交互詰
    問時，雖改稱其警訊筆錄係警方做好之後，才叫伊簽名云云
    ；但查李偉民之警訊筆錄係採一問一答之方式進行，且李偉
    民在警訊筆錄中亦未指證「仔仔」即係被告，足見其警訊筆
    錄內容並無違反李偉民之本意，而由警方任意故為誣陷被告
    製作之情形。又證人丙○○之0000-000000號行動電話於 89
    年10月6日晚上8時6分32秒，曾撥打給「仔仔」之0000-0000
    00之行動電話；李偉民之 0000-000000號行動電話，於同晚
    8時11分6秒、8時28分52秒先後2次撥打給丙○○之0000-000
    000 號行動電話，此亦有臺灣大哥大股份有限公司、遠傳電
    信股份有限公司之通聯紀錄可憑 （見89年度偵字第16501號
    卷第84、97、140頁），並有證人李偉民持有之0000-000000
    號行動電話1支扣案可參。徵之本件證人丙○○係於89年 10
    月6日17時許，在臺中市○○路443之1號東圓賓館306室被警
    查獲施用第一級毒品海洛因，已據證人丙○○供明，並有臺
    中市警察局第二分局文正派出所檢查紀錄可憑（見同上偵卷
    第41頁）。而證人李偉民則係於同日晚間8時30分許（20時2
    8分52秒之後） ，在上開東圓賓館前，被警逮捕，並在其身
    上查獲貼在肚子上之第一級毒品海洛因 1包，此亦迭據證人
    李偉民供明在卷 （見同上偵卷第9、52頁、本案原審卷第73
    頁）；又證人李偉民所被查獲以膠帶黏貼在肚皮上之該白色
    粉末 1包，經送請法務部調查局鑑驗結果，認含有第一級第
    六項毒品海洛因成分，淨重0.86公克，包裝重0.36公克，亦
    有該局89年10月26日陸(一)字第89179794號鑑定通知書一紙
    附卷可稽（見同上偵卷第62頁）。另「仔仔」所使用之0000
    -000000號行動電話，係遭人冒用許佑如之名義，於89年3月
    16日向臺灣大哥大股份有限公司申請租用，亦經證人許佑如
    在李偉民所涉本件販毒案中到庭證述明確，且有臺灣大哥大
    股份有限公司之通聯記錄上所附記之用戶資料可憑（見同上
    偵卷第86頁）。「仔仔」係使用上開冒名請領之行動電話作
    為販賣第一級毒品海洛因之聯絡工具；證人李偉民於交付買
    賣標的之第一級毒品海洛因時，則係將之黏貼於肚子上，證
    人李偉民與「仔仔」均已採取相當之措施，以避免被查獲，
    均足認其等於接受證人丙○○之電話前，即已有販賣第一級
    毒品海洛因圖利之意圖，否則焉有詳密若此以避免查緝之舉
    動？雖證人李偉民事後否認「仔仔」即係被告，並證稱係另
    有其人云云；然證人丙○○已一再證述「仔仔」即為被告無
    誤，而證人丙○○與被告並無任何恩怨過節，其為上開結證
    之時，本身所涉毒品犯行，業經判決確定，並無假藉指證被
    告以獲取減刑之必要，衡情實無何動機與理由甘冒偽證重罪
    ，故意誣陷被告之必要，且被告若非「仔仔」其人，何以證
    人丙○○以其所有之 0000-000000號行動電話撥打給綽號「
    仔仔」即被告持用之 0000-000000號行動電話，向「仔仔」
    即被告佯稱要購買5千元之第一級毒品海洛因1包，並表示其
    人現在東圓賓館內，經「仔仔」即被告應允後，竟立即轉由
    證人李偉民前來交易，證人李偉民竟知悉要打電話予證人丙
    ○○聯絡交易第一級毒品海洛因事宜，並旋由證人李偉民於
    同日晚上8時11分6秒，以其所有之 0000-000000號行動電話
    ，撥打給證人丙○○之 0000-000000號行動電話，確認交易
    數量、交貨地點後，隨後即將證人丙○○訂購之第一級毒品
    海洛因1包，以膠帶黏貼於自己肚皮上，在短短「 22分20秒
    」之時間內即騎機車赴東圓賓館交貨，在在啟人疑竇，足見
    證人李偉民所稱之「仔仔」其人，即是證人丙○○所述之被
    告無誤，證人李偉民指係另有其人，無非因與被告共同販毒
    ，利害與共，事後亦不願多所得罪，而為迴護被告之詞，自
    不足採信。至證人李偉民於偵審中或稱去東圓賓館是去找丙
    ○○喝茶聊天，或稱是找丙○○調借毒品吸用，或稱是找丙
    ○○探詢可向何人購得毒品云云，理由不一而足；然觀諸證
    人李偉民上開證詞反反覆覆，且其肚皮貼有毒品，豈有再去
    向丙○○調借毒品或請丙○○介紹販賣毒品之人予渠之理？
    可見證人李偉民在原審之上開證詞均係為己辯護及迴護被告
    之詞，顯與事實不符，亦不足採。按以自己共同犯罪之意思
    ，參與實施犯罪構成要件以外之行為，或以自己共同犯罪之
    意思，事先同謀，而由其中一部分人實施犯罪之行為者，均
    為共同正犯。本件被告雖未直接持第一級毒品海洛因前來交
    貨予證人丙○○，然其係以自己犯罪之意思而參與犯罪聯絡
    ，揆諸前揭說明，自應屬正犯，其有與李偉民共同販賣第一
    級毒品海洛因之犯行，應堪認定。
三、按海洛因係屬毒品危害防制條例第2條第2項第1 款規定之第
    一級毒品。又如行為人本有販毒之故意，且依約攜帶毒品前
    往交付，即已著手實施販毒之行為，縱買受者原無買受毒品
    之意思，其虛與之買賣毒品，而意在協助警察辦案，以求人
    贓俱獲，故形式上出賣人與買受人已互為交付毒品地點及議
    定價金完成，但因警察埋伏在側，伺機逮捕，事實上不能真
    正完成買賣毒品之行為，然因出賣人既本有販毒之故意，仍
    應論以販賣毒品未遂罪（最高法院85年3月12日85年度第4次
    刑事庭會議決議參照）。被告與共犯李偉民共同販賣第一級
    毒品海洛因，係證人丙○○為配合警方始向被告偽稱購買第
    一級毒品海洛因，實際上並無購買第一級毒品海洛因之真意
    ，但被告於與證人丙○○聯絡後，既已依約由共犯李偉民攜
    帶第一級毒品海洛因前往交易，難謂無販賣第一級毒品海洛
    因之故意，且已著手實施販賣第一級毒品海洛因之行為，縱
    因遭埋伏之警察當場逮獲，致未能真正完成買賣第一級毒品
    海洛因之行為，揆諸前揭決議，應已成立販賣第一級毒品海
    洛因未遂罪。是被告所為，係犯毒品危害防制條例第4條第6
    項（起訴書誤引為第5項）、第1項之販賣第一級毒品未遂罪
    。其持有第一級毒品海洛因，嗣進而販賣之，其持有之低度
    行為應為販賣之高度行為所吸收，不另論罪。被告與李偉民
    就前開犯行，有犯意之聯絡，行為之分擔，均為共同正犯。
    被告已著手於犯罪行為之實行而不遂，為未遂犯，依刑法第
    26條前段規定減輕其刑。原審雖予被告論科，惟原判決事實
    欄記載：「丙○○並供出其向丁○○、李偉民購買第一級毒
    品海洛因之方式，．．．在警方要求配合查緝毒品來源下．
    ．．向「仔仔」即丁○○佯稱要購買．．．海洛因一包」，
    似謂先前已經向被告買得毒品而後復在警員授意下，向被告
    佯稱再次購買毒品。其實丙○○以前並未曾向被告購買毒品
    （詳如後敘），僅係知悉被告有在販毒，向警方告知而已，
    警方因此要求其配合查緝毒品，原審之事實認定尚有未洽。
    被告上訴意旨否認販毒犯行雖非可採，然原判決事實認定既
    有違誤，即應予撤銷改判。爰審酌被告犯罪之動機、目的、
    手段、品行不佳、不知戒慎，竟販賣第一級毒品海洛因，造
    成毒品之泛濫，戕害國人身體健康，且有危害社會安全之虞
    ，惡性非輕，及販賣未遂，犯罪後否認犯行，態度不佳等一
    切情狀，量處如主文第2 項所示之刑示懲。至扣案之共犯李
    偉民所持有之第一級毒品海洛因驗餘淨重0.86公克，應依法
    宣告沒收銷燬之；扣案之共犯李偉民所持用供販賣第一級毒
    品海洛因所用之0000-000000號行動電話1支及未扣案之被告
    丁○○所持用之 0000-000000號行動電話，均係供販毒所用
    之工具，亦應依法宣告沒收。
四、公訴意旨另略以：被告與李偉民共同基於販賣第一級毒品海
    洛因營利之概括犯意聯絡及行為分擔，由李偉民持其所有之
    0000-000000號行動電話，被告持用0000-000000號行動電話
    作為販賣毒品時之聯絡工具，負責與施用毒品者聯絡訂購事
    宜、送交毒品、收取販賣毒品價款等工作。並自 89年8月間
    某日起至89年10月6日止，計販賣海洛因予丙○○4次，每次
    交易海洛因之價格均係1至2千元，其4次交易時間分別為 89
    年9月5日下午17時許、同年月7日下午19時許、同年月10 日
    下午14時許及同年月16日晚上21時許，交貨地點均在臺中市
    ○○路宜寧中學附近之麥當勞前，有時係由丙○○以其0000
    -000000號行動電話聯絡被告使用之0000-000000號行動電話
    ，再由被告撥打李偉民使用之 0000-000000號行動電話確定
    交易地點；丙○○亦曾直接撥打李偉民使用之0000000000號
    行動電話聯絡交易事項。嗣於89年10月6日下午5時許，丙○
    ○在臺中市○○路443之1號東圓賓館 306室租住處，為警臨
    檢查獲，當場扣得其持有之第一級毒品海洛因3包 （毛重各
    約5.5公克、1公克及0.5公克，驗後淨重合計5392公克） 及
    第二級毒品安非他命1包（毛重約2.2公克）等物，丙○○並
    供出其係向被告及李偉民購買第一級毒品海洛因，因認被告
    與共犯李偉民此部分與前揭論罪科刑之所犯毒品危害防制條
    例第4條第6項、第1 項之販賣第一級毒品未遂罪部分為連續
    犯，應論以共同連續販賣第一級毒品海洛因既遂罪云云。惟
    查：證人丙○○於 89年10月6日之警訊時證稱：「我都是打
    綽號『仔仔』 0000-000000號行動電話表示要購買海洛因，
    然後再由其約定地點交易海洛因，有時是綽號『仔仔』與我
    交易，有時是李偉民。」、「（問：你向李偉民購買幾次？
    於何時在何地？）答：89年9月5日17時、9月7日19時許、 9
    月10日14時許、9月16日21時許，共4次均在本市○○路宜寧
    中學對面麥當勞向李偉民購買海洛因。 10月6日19時30分許
    我以自己0000-000000號行動電話打給綽號『仔仔』之0000-
    000000號行動電話，表示我人在成功路東圓賓館要購買海洛
    因，結果李偉民送海洛因要來給我時在樓下被查獲。」（見
    同上偵卷第13頁）。嗣於91年1月23日在原審法院 90年度訴
    緝字第512號審理、91年9月5日在本院91年度上訴字第 1170
    號調查時亦證稱：「89年10月6日在警局所述正確。」 （見
    原審法院90年度訴緝字第512號原審卷第140頁、本院91年度
    上訴字第1170號卷第67頁） 。證人李偉民於89年10月6日下
    午11時5分警詢時亦供述稱：「有於上開時地由丙○○打000
    0-000000號行動電話給『仔仔』之 0000-000000行動電話，
    再由『仔仔』打我的 0000-000000號行動電話，聯絡交易地
    點，丙○○也曾打我電話交易云云。」（見該案偵查卷第10
    頁）。然證人李偉民於上開警詢之後，均否認有上開 4次販
    賣第一級毒品海洛因之犯行，而0000-000000號、0000-0000
    00號、0000-000000號等行動電話，於 89年9月5日17時、同
    年月7日19時、同年月10日14時、同年月16日 21時，均並無
    丙○○之行動電話撥打予「仔仔」，或證人李偉民之行動電
    話之情形，此有上開行動電話通聯記錄可憑（其通聯情形，
    詳如附件所示）。是證人李偉民上開警詢之自白與證人丙○
    ○之證詞，顯然與事實不符，均不能作為被告與共犯李偉民
    共同販賣第一級毒品海洛因犯罪之證據。另證人丙○○於89
    年10月6日19時至20時許間甫被查獲時證稱：「於89年10月3
    日14時許，在臺中市○區○○路宜寧中學大門口我向一名外
    號『仔仔』的女孩購得海洛因3小包，新臺幣2萬元；安非他
    命不用錢，是她送的。」、「我無法與其聯絡，均是她打大
    哥大電話給我的。」 （見同上偵字第16501號卷第39、40頁
    ）；但依上開通聯記錄，並無「仔仔」撥打給證人丙○○行
    動電話之記錄。而證人丙○○於90年11月8日在原審法院 90
    年度訴緝字第512號審理時證稱：「 （問：有無跟『仔仔』
    買過毒品？）答：有，我從89年10月初開始向『仔仔』購買
    第一級毒品海洛因，最後一次也是10月份，我跟『仔仔』買
    過2、3次毒品，每次約購買1、2千元的量，1千元大約可買0
    .1 或0.2公克的量，詳細數量我記不得。我每次買毒品有時
    是由『仔仔』送貨給我，有時是李偉民送貨給我。」（見該
    案卷第68頁），亦與上開證述不合。再證人丙○○於91年 9
    月5日在本院91年度上訴字第1170號調查時亦證稱：「向 『
    仔仔』買毒品是在臺中市以行動電話聯絡『仔仔』之行動電
    話，約定交貨地點、數量，都同時交錢，並有上開四次毒品
    交易。」，本院在該案件中並提示通聯記錄，訊以何以通聯
    記錄無上開通訊之記載，竟改稱有時用公用電話，其證詞前
    後不一，顯有瑕疵，不能採據。此外，又查無其他積極證據
    足以證明被告與共犯李偉民有分別於89年9月5日下午17時許
    、同年月7日下午19時許、同年月10日下午 14時許，及同年
    月16日晚上21時許，前後共 4次販賣第一級毒品海洛因予證
    人丙○○之行為，被告此部分犯罪亦不能證明，原應為無罪
    之諭知，惟公訴意旨認此部分與前揭已起訴論罪部分，有連
    續犯之裁判上一罪關係，爰不另為無罪之諭知。
據上論斷，應依刑事訴訟法第369條第1項前段、第364條、第299
條第1項前段，毒品危害防制條例第4條第6項、第1項、第18條第
1項前段、第19條第1項，刑法第11條前段、第28條、第26條前段
，判決如主文。
本案經檢察官乙○○到庭執行職務。
中    華    民    國    95    年    3    月     16    日
              刑事第六庭  審判長法  官  李  文  雄
                                法  官  黃  永  祥
                                法  官  邱  顯  祥
上列正本證明與原本無異。
如不服本判決應於收受送達後十日內向本院提出上訴書狀，其未
敘述上訴之理由者並得於提起上訴後十日內向本院補提理由書（
均須按他造當事人之人數附繕本）。
                                書記官  陳  桂  芬
中    華    民    國    95    年    3     月    17    日
附錄本案論罪科刑法條：
毒品危害防制條例第4條第1項：
製造、運輸、販賣第一級毒品者，處死刑或無期徒刑；處無期徒
刑者，得併科新臺幣一千萬元以下罰金。
製造、運輸、販賣第二級毒品者，處無期徒刑或七年以上有期徒
刑，得併科新臺幣七百萬元以下罰金。
製造、運輸、販賣第三級毒品者，處五年以上有期徒刑，得併科
新臺幣五百萬元以下罰金。
製造、運輸、販賣第四級毒品者，處三年以上十年以下有期徒刑
，得併科新臺幣三百萬元以下罰金。
製造、運輸、販賣專供製造或施用毒品之器具者，處一年以上七
年以下有期徒刑，得併科新臺幣一百萬元以下罰金。
前五項之未遂犯罰之。
附件：
◎電話通聯紀錄：（依時間先後順序排列）
  (一)時間：八九年九月一日十一時十三分一秒（偵16501第86、100頁）
          「仔仔」0000-000000撥打予李偉民0000-000000
  (二)時間：八九年九月一日十一時十九分○秒（偵16501第86、100頁）
         「仔仔」0000-000000撥打予李偉民0000-000000
  (三)時間：八九年九月一日十三時十五分五十七秒（偵16501第86、10
          0頁）
          「仔仔」0000-000000撥打予李偉民0000-000000
  (四)時間：八九年九月一日十五時四十八分三十七秒（偵16501第86、
          100頁）
          「仔仔」0000-000000撥打予李偉民0000-000000
  (五)時間：八九年九月三日十六時二十八分三十三秒（偵16501第87、
          101頁）
          「仔仔」0000-000000撥打予李偉民0000-000000
  (六)時間：八九年九月三日廿二時三十八分○秒（偵16501第87、102
          頁）
          「仔仔」0000-000000撥打予李偉民0000-000000
  (七)時間：八九年九月四日十四時四分五十八秒（偵16501第87、102
          頁）
          「仔仔」0000-000000撥打予李偉民0000-000000
  (八)時間：八九年九月四日二十時四十五分五秒（偵16501第88、102
          頁）
          「仔仔」0000-000000撥打予李偉民0000-000000
  (九)時間：八九年九月五日三時十八分五十九秒（偵16501第88頁）
          「仔仔」0000-000000撥打予李偉民0000-000000
  (十)時間：八九年九月五日二十時四十分十一秒（偵16501第88、103
          頁）
          「仔仔」0000-000000撥打予李偉民0000-000000
  (十一)時間：八九年九月六日十八時一分二秒（偵16501第89、103頁）
          「仔仔」0000-000000撥打予李偉民0000-000000
  (十二)時間：八九年九月七日十六時○分五十四秒（偵16501第89、104
          頁）
          「仔仔」0000-000000撥打予李偉民0000-000000
  (十三)時間：八九年九月七日十六時二十三分五十八秒（偵16501第89、
          104頁）
          「仔仔」0000-000000撥打予李偉民0000-000000
  (十四)時間：八九年九月八日十七時十三分九秒（偵16501第90、106頁）
          「仔仔」0000-000000撥打予李偉民0000-000000
  (十五)時間：八九年九月八日十七時三十三分十八秒（偵16501第90、10
          6頁）
          「仔仔」0000-000000撥打予李偉民0000-000000
  (十六)時間：八九年九月八日廿二時四分十九秒（偵16501第90、107頁）
          「仔仔」0000-000000撥打予李偉民0000-000000
  (十七)時間：八九年九月十一日十五時十九分四十三秒（偵16501第91、
          109頁）
          「仔仔」0000-000000撥打予李偉民0000-000000
  (十八)時間：八九年九月十一日廿一時五十三分三十二秒（偵16501第91
          、109頁）
          「仔仔」0000-000000撥打予李偉民0000-000000
  (十九)時間：八九年九月十五日十五時五六分四十一秒（偵16501第78、
          93頁）
          「仔仔」0000-000000撥打予丙○○0000-000000
  (二十)時間：八九年九月十六日廿三時二十九分一秒（偵16501第94、11
          7頁）
          「仔仔」0000-000000撥打予李偉民0000-000000
  時間：八九年九月十七日八時五十五分二十五秒（偵16501第94、
          117頁）
          「仔仔」0000-000000撥打予李偉民0000-000000
  時間：八九年九月廿七日零時二十九分四秒（偵16501第81、96頁）
          丙○○0000-000000撥打予「仔仔」0000-000000
  時間：八九年九月廿七日零時二十九分三六秒（偵16501第81、96
          頁）
          丙○○0000-000000撥打予「仔仔」0000-000000
  時間：八九年九月廿七日零時三十分五十一秒（偵16501第81、96
          頁）
          丙○○0000-000000撥打予「仔仔」0000-000000
  時間：八九年九月廿八日零時十五分三十秒（偵16501第96頁）
          丙○○0000-000000 撥打予「仔仔」0000-000000
  時間：八九年九月廿八日四時二十五分二十二秒（偵16501第96頁）
          丙○○0000-000000撥打予「仔仔」0000-000000
  時間：八九年九月廿八日四時四十分三十二秒（偵16501第96頁）
          丙○○0000-000000撥打予「仔仔」0000-000000
  時間：八九年九月三十日二十時二十七分四十九秒（偵16501第96
          、135頁）
          「仔仔」0000-000000撥打予李偉民0000-000000
  時間：八九年十月一日十九時五十四分二十四秒（偵16501第83、
          96頁）
          丙○○0000-000000撥打予「仔仔」0000-000000
  時間：八九年十月三日十四時一分四秒（偵16501第97、137頁）
          「仔仔」0000-000000撥打予李偉民0000-000000
  時間：八九年十月四日一時五十分二十九秒（偵16501第97、138
          頁）
          「仔仔」0000-000000撥打予李偉民0000-000000
  時間：八九年十月六日二十時六分三十二秒（偵16501第84、97頁）
          丙○○0000-000000撥打予「仔仔」0000-000000
  時間：八九年十月六日二十時十一分六秒（偵16501第84、140頁）
          李偉民0000-000000撥打予丙○○0000-000000
  時間：八九年十月六日二十時二十八分五十二秒（偵16501第84、
          140頁）
          李偉民 0000-000000撥打予丙○○0000-000000
  時間：八九年十月六日二十一時五分十一秒（偵16501第84、97頁）
          丙○○ 0000-000000撥打予「仔仔」0000-000000
  時間：八九年十月六日二十一時十一分三十九秒（偵16501第84、
          97頁）
          丙○○ 0000-000000撥打予「仔仔」0000-000000
                                                      Ｒ


司法院資訊處製作；財團法人民間司法改革基金會備份。
